---
title: "PracticaSeriesTemporales"
author: "AlbertoMarino"
date: "11 de diciembre de 2016"
output:
  word_document: default
  pdf_document: default
  html_document: default
---

```{r setup, include=FALSE}
knitr::opts_chunk$set(echo = TRUE)
if (!require("forecast")){
  install.packages("forecast") 
  library(forecast)
}
```

## Analisis de la produccion de leche

Analizaremos la produccion de leche de un fichero "monthly-milk-production-pounds-p.csv" el cual reside en el mismo directorio del .R que estamos ejecutando.

Es necesario transformar el dataset, ya que los formatos de las fechas no son optimos para tratar con series temporales

```{r milk}
setwd("C:\\Desarrollo\\repos\\Master-BigData-CIFF-2016\\analisis estadístico\\Practica2")

data = read.csv('monthly-milk-production-pounds-p.csv',header = TRUE, skip=0, sep = ";")
class(data)
data$Year <- format(as.Date(paste0(as.character(data[,1]),"-01"),format = "%Y-%m-%d"),"%Y")
data$Month <- format(as.Date(paste0(as.character(data[,1]),"-01"),format = "%Y-%m-%d"),"%b")
colnames(data) <- c("month","milk","year")
data <- na.omit(data)
head(data)
min(data$year)
max(data$year)
milk_ts=ts(data$milk,start=1962,frequency=12)
milk_ts
```
Ploteamos y vemos que es una serie creciente en el tiempo, agregando las medias
```{r}
cycle(milk_ts)
```
vemos que tiene cierta estacionalidad en los meses de Mayo y Junio
donde son mayores las producciones de leche
```{r}
plot(aggregate(milk_ts,FUN = mean))
boxplot(milk_ts~cycle(milk_ts))
```

Ploteamos la serie y vemos que tiene tendencia, lo que  indica que no
es estacionaria y da pistas de que tendremos que hacel al menos una diferenciacion 
para eliminar la tendencia
```{r}
plot(milk_ts)
abline(reg=lm(milk_ts~time(milk_ts)))
#adf.test(diff(log(milk_ts)), alternative="stationary", k=0)
```

Ploteamos 4 años la serie normal
```{r}
acf(milk_ts,lag.max=48)
pacf(milk_ts,lag.max=48)
tsdisplay(milk_ts)
```


calculamos las primeras diferencias y ploteamos.

Vemos que en la primera diferencia,tanto las correlaciones como las correlaciones
parciales están fuera del marge, por lo que siguen siendo no estacionarias

```{r}
milk_ts_d1=diff(milk_ts,lag=1,differences=1)
plot(milk_ts_d1)
acf(milk_ts_d1,lag.max=48)
pacf(milk_ts_d1,lag.max=48)
tsdisplay(milk_ts_d1)
```



Calculamos las segundas diferencias, y vemos que las autocorrelaciones tienden a cero despues de el primer año y que las correlaciones parciales, todavía no
```{r}
milk_ts_d1_d12=diff(diff(milk_ts, lag=1,differences=1),lag=12,differences=1)
plot(milk_ts_d1_d12)
acf(milk_ts_d1_d12,lag.max=48)
pacf(milk_ts_d1_d12,lag.max=48)
tsdisplay(milk_ts_d1_d12)
```

Aplicamos el autoarima para ver que nos indica.

Parece que la serie tiene media movil, y nos da que el mejor modelo es aquel
que se realiza con una sola diferencia. la gráficas muestran como es estacionaria
```{r}
Auto_milk_model=auto.arima(milk_ts,trace=TRUE)
plot(forecast(Auto_milk_model,h=24))
summary(Auto_milk_model)
tsdisplay(residuals(Auto_milk_model))
```


Los resultados para los dos años posteriores a la series pueden predecise de la siguiente manera, con intervalos de confianza.
```{r}
f1 = forecast(Auto_milk_model,24)
f1
```